【裁判字號】    90,交聲,24
【裁判日期】    900628
【裁判案由】    聲明異議
【裁判全文】
°臺灣屏東地方法院交通事件裁定                        九十年度交聲字第二四
    聲   請  人  交通部公路局高雄區監理所屏東監理站
    異   議  人  甲○○
    即受處分 人
右列受處分人因違反道路交通管理處罰條例案件，對於交通部公路局高雄區監理所屏
東監理站屏監稽違車字第八二─ＶＡ0000000號之處分，聲明異議，本院裁定
如左：
    主  文
原處分撤銷。
甲○○汽車駕駛人，行車速度，超過規定之最高時速，處罰鍰新臺幣壹仟貳佰元，並
予記違規點數壹點。
    理  由
一、本件聲請人送交異議意旨略以：異議人甲○○於民國八十九年九月八日，駕駛車
    號ＷＮ─七二九○號自用小客車，行經台一線屏東豐田路段時，皆依速限規定行
    駛，竟為警逕行舉發於上開時、地違規超速行駛，經交通部公路局屏東監理站認
    其駕駛汽車超速二十公里以上，處罰鍰新臺幣一千二百元在案，然本件之測速照
    相系統、感應線圈是否精準無誤；是否因拍攝遲延，測速系統所欲拍攝者，實為
    在同一車道之前一部車輛等事項，均非無疑，請求撤銷交通部公路局屏東監理站
    之上開處分云云。
二、按（八十九年一月十七日修正公布）道路交通管理處罰條例第四十條第一項規定
    ：「汽車駕駛人，行車速度，超過規定之最高時速，或低於規定之最低時速，或
    裝用測速雷達感應器者，處新臺幣一千二百元以上二千四百元以下罰鍰」。又汽
    車駕駛人有違反同條例第四十條第一項者，並予記違規點數一點，同條例第六十
    三條第一項第一款復定有明文。
三、經查：
（一）本件交通違規事件所據以舉發之證據資料，係以科學儀器取得，該科學儀器為
      自荷蘭凱速米特公司原廠進口之微電腦闖紅燈測速照相設備（RLC 36型），其
      測試執行之標準及方法，符合相關測速設備技術要求，經荷蘭中央標準局出具
      原文證明書一份，並經臺灣臺北地方法院公證處認證無訛。又上開照相設備為
      線圈感應式測速器，非屬應依「度量衡器施檢規範」受檢定之度量衡器，而包
      括本件違規事件在內之該卷底片、照片均正常，該測速照相系統亦尚無故障紀
      錄，倘發現有故障，會立即通知原廠立即維修等事實，均經屏東縣警察局九十
      年六月十一日（九十）屏警交字第四五○○八號函及同年四月十三日（九十）
      屏警交字第一三七九○號函查覆明確，是上開測速照相設備具有完善之功能，
      洵堪認定。
（二）又據前揭屏東縣警察局九十年六月十一日（九十）屏警交字第四五○○八號之
      函覆意旨：本件舉發車號ＷＮ─七二九○號自用小客車違規超速所根據者，係
      採證照片二張，除解讀照片上所列載各項數據資料之意涵外，並釋明該測速照
      相設備之作動過程，及該測速照相系統係由微電腦處理機操縱，無人為操作之
      誤差等情，是本件照片清晰所示之車號ＷＮ─七二九○號自用小客車確為本件
      超速之違規車輛無訛。其事證研判如下：
    (1)本件二張採證照片上載數據：
      【第一張照片】：
      第一列記載─0000000000，係表示西元二○○○年九月八日十七時十七分。
      第二列記載─2 0°200cm。
                  「2」為車道別，係表示第二車道（外側車道）。
                  「0°」為作動後預備攝取第二張照片秒差之起始時間（對照
                    第二張照片「05」，設定遲延秒差為○‧五秒，於瞬間連續捕
                    捉拍攝，以判別作動測速照相系統者，究為何一車輛。查於本
                    案中，第一張照片顯示車號ＷＮ─七二九○號自用小客車後輪
                    正駛壓在感應線圈之上；○‧五秒後復以相同之條件拍攝，上
                    開車輛則尚在該設置測速照相系統之交岔路口中，足見作動該
                    測速照相系統者，為該車無誤）。
                  「200cm」為感應線圈距離。（關於車速之測量，與遲延秒差
                    之設定無關）
      第三列記載─000 0000。
                  「045」係違規車次，即舉發單位第四十五件違規照片。
                  「1103」係路口編號
      【第二張照片】：
      第一、二、三列記載同上者，茲不贅述。另有「V105」，即測速照相系統（感
      應線圈驅動式）於作動後，自動偵測車輛壓到感應線圈是否超速，並驅動照相
      單元自動照相，測得該車時速為一百零五公里。
四、綜據上述事證，本件異議人行車超過速限之事實明確。原處分機關就異議人「行
    車超速二十公里以上」之違規事實，雖援引前揭道路交通管理處罰條例第四十條
    第一項之規定，處罰鍰一千二百元，然漏未依同條例第六十三條第一項規定，並
    予記違規點數一點，則有未合。按交通法庭認為聲明異議有理由或聲明異議雖無
    理由而原處分不當或違法者，應以裁定將原處分經聲明異議部分撤銷，並自為裁
    定，道路交通案件處理辦法第二十條前段定有明文。查本件異議人之異議雖無理
    由，惟原處分既於法有違，自應將原處分撤銷，仍以異議人之上開違規事實，依
    道路交通管理處罰條例第四十條第一項規定（按異議人違規行為後，道路交通管
    理處罰條例第四十條第一項規定，業於八十九年一月十七日修正公布，僅行政罰
    鍰之貨幣單位由銀元改為新臺幣，然折算結果無異，是裁判前之法律未有利於違
    規之行為人，即應依修正後之新法裁處），處罰鍰新臺幣一千二百元，並依同條
    例第六十三條第一項第一款規定，並予記違規點數一點，以資適法。
據上論斷，應依道路交通案件處理法第二十條，道路交通管理處罰條例第四十條第一
項、第六十三條第一項第一款，裁定如主文。
中      華      民      國      九十      年      六    月    二十八    日
                                             法  官  蔡憲德
右正本證明與原本無異。
如不服本裁定應於收受送達後五日內向本院提出抗告書狀敘述抗告之理由抗告於台灣
高等法院高雄分院。
                                             書記官  林鴻仁
中      華      民      國      九十      年      六    月    二十八    日


司法院資訊處製作；財團法人民間司法改革基金會備份。
